JAROS RUDDY

Intégrateur web junior



PROFIL PERSONNEL

Intéressé par le domaine du numérique, j'ai décidé de développer mes connaissances et mes compétences à travers l'atelier numérique de l'association Ageval. Toujours désireux d'apprendre, j'ai développé mon savoir-être à travers mes expériences précédentes tels que la motivation, ponctualité, et le travail de groupe.

COORDONNÉES

07.86.06.47.94



jarosr327@gmail.com



59264 Onnaing



@ruddy-jaros



@ruddyj59



CENTRES D'INTÉRÊTS







COMPÉTENCES





- Travail en équipe
- Capacité à s'adapter
- ouverture a la nouveauté
- Communication oral
- Autonomie

EXPÉRIENCES PROFESSIONNELLES

ATELIER NUMÉRIQUE CDDI

Association AGEVAL Valenciennes | 09/2021 - Aujourd'hui

- Utilisation des languages de programmation htlm et css pour la comcéption de site web.
- Création de formulaire de contact et utilisation du responsive.
- Création du cv papier et numérique.

PRÉPARATEUR DE COMMANDE

Log's Logistique Anzin | 05/2021 - 09/2021

• Contrôle des flux de marchandises entrants & sortants / Préparation des articles / enregistrement par scanner / mise sous palette

MAGASINIER

Restauration collective Bapaume | 2019 - 04/2021

• Contrôle des températures pour les produits alimentaire. Rangement en base de donner via code produits.

MANUTENTIONNAIRE

Pocheco Douai | 2014 -2016

 Rangement des stock des produits avec manette analogique et contrôle qualité

AGENT DE CONDITIONNEMENT

Nicols Caudry | 2013-2014

• Mise sous palette et conditionnement avec machine hydraulique

AGENT DE PRODUCTION

Lidl Caudry | 2011-2012

 Programmation par commande digital de la machines et réception des produits

MANUTENTIONNAIRE

Sima-Stock St Python | 2010-2011

 Mise sur palette de la marchandise vérification des produits par référencement numérique

FORMATIONS

LYCÉE MICHELET

- Cap Logistique caces 1,3,5 +Habilitation électrique | 2018 2019
- Bac Pro Comptabilité et Bep comptabilité | 2016-2017

AFPA CAMBRAI

• Cap Chaudronnerie | 2007-2008